臺灣臺北地方法院刑事判決　　　　　　 100年度易字第1423號
公　訴　人　臺灣臺北地方法院檢察署檢察官
被　　　告　謝素琴
上列被告因業務侵占案件，經檢察官提起公訴（100 年度偵字第
6297號），被告於準備程序進行中，就被訴事實為有罪之陳述，
經告知簡式審判程序意旨，並聽取當事人之意見後，本院合議庭
裁定依簡式審判程序審理，茲判決如下：
    主  文
謝素琴犯業務侵占罪，處有期徒刑陸月，如易科罰金，以新臺幣
壹仟元折算壹日。緩刑貳年，並應履行如附表所示之事項。
    事  實
一、謝素琴於民國100 年2 月1 日起，受僱於高翠蘋，在址設臺
    北市大安區○○○路○ 段342 號之興旺投注站擔任彩券銷售
    人員（興旺投注站之負責人為段宜榛，並於99年11月間委由
    高翠蘋代為管理），除綜理該彩券行之營運外，並負責保管
    各式彩券及零用金、營業收入等現款，為從事業務之人，竟
    基於意圖為自己不法所有之犯意，接續於100 年2 月22日及
    同年月24日在上開彩券行內，將其業務上所保管持有之營業
    收入新臺幣（下同）21,475元及價值104,000 元之賓果彩券
    、價值7,100 元之刮刮樂彩券、零用金2,745 元侵占入己，
    嗣經高翠蘋核對帳冊，始悉上情。
二、案經高翠蘋（起訴書誤載為段宜榛，經公訴人於簡式審判程
    序時當庭更正）訴由臺北市政府警察局大安分局報告臺灣臺
    北地方法院檢察署檢察官偵查起訴。
    理  由
一、本件被告謝素琴所犯業務侵占罪，非死刑、無期徒刑、最輕
    本刑為3 年以上有期徒刑之罪，被告於本院準備程序進行中
    ，就被訴事實為有罪之陳述，經本院合議庭認合於刑事訴訟
    法第273 條之1 第1 項之規定，裁定進行簡式審判程序，合
    先敘明。
二、上開事實，業經被告於本院準備及簡式審判程序時均坦承不
    諱（見本院卷第26至34頁），並有告訴人高翠蘋於警詢、偵
    訊時之證述及本院準備程序之指述在卷可參（見100 年度偵
    字第6297號卷第11至13頁、第29至31頁、本院卷第19至21頁
    ）及興彩券行之負責人段宜榛於本院準備程序時之陳述附卷
    可佐（見本院卷第19至21頁），此外，復有委託書、臺北市
    政府警察局大安分局受理各類案件紀錄表、員警工作紀錄簿
    、刮刮樂彩券對帳單、日統表、興旺投注站之商業登記抄本
    、段宜榛之中國信託商業銀行帳號000000000000號存摺封面
    及內頁、自動櫃員機交易明細、電腦型遊戲帳務彙總表4 張
    及中國信託商業銀行股份有限公司100 年4 月12日中信銀00
    00 0000004268 號函文暨所附帳號000000000000號帳戶申請
    人資料、歷史交易明細等在卷可證（見100 年度偵字第6297
    號卷第21至23頁、第41至48頁、第51頁、第52頁、第54頁、
    第75至80頁），足徵被告任意性自白與事實相符。綜上，
    本件事證明確，被告犯行堪以認定，應予依法論科。
三、核被告所為，係犯刑法第336 條第2 項之業務侵占罪，起訴
    書所犯法條部分誤載為被告係犯刑法第336 條第1 項之業務
    侵占罪，業經公訴人於準備程序時當庭更正（見本院卷第26
    頁反面）。又被告於100 年2 月22日及同年月24日所為之侵
    占款項行為，係於密切接近之時地為之，且為侵害同一法益
    ，各行為之獨立性極為薄弱，復係出於同一業務侵占犯意，
    依一般社會觀念，各舉動難以強行分開，應視為數個舉動之
    接續實施，合為包括之一行為予以評價，為接續犯。爰審酌
    不思循正當途徑賺取金錢，反利用告訴人之信任，使告訴人
    無端蒙受財物損失，顯見缺乏尊重他人財產權之觀念，實有
    不該，惟念其於本院審理中終能坦承犯行，顯有悔意，且前
    無其他前案紀錄，有臺灣高等法院前案紀錄表存卷可參，素
    行尚佳，並願意賠償告訴人之損失，現已賠償1 萬2 千元，
    暨衡酌被告為高職畢業，現從事清潔工作，經濟狀況尚可，
    及被告犯罪之動機、目的、手段、生活狀況、智識程度等一
    切情狀，量處如主文所示之刑，並諭知易科罰金之折算標準
    以資懲儆。
四、末查，被告前未曾因故意犯罪受有期徒刑以上刑之宣告，有
    臺灣高等法院被告前案紀錄表可憑，本院考量被告素行尚可
    ，本次因一時失慮而觸犯刑章，犯後尚知所悔悟，並願意分
    期賠償告訴人之損失，被告經此教訓，應已知警惕，而無再
    犯之虞，惟本院為期被告能確實按期給付，免僥倖利用分期
    之利，得法院寬判，於給付數期款後即不再履行，故依刑法
    第74條第1 項第1 款、第2 項第3 款之規定，認被告所宣告
    之有期徒刑以暫不執行為適當，併諭知緩刑2 年，並命被告
    應依如附表所示之支付方式，向告訴人支付如附表所示之金
    額。此部分依刑法第74條第4 項規定得為民事強制執行名義
    ，又依同法第75條之1 第1 項第4 款規定，受緩刑之宣告而
    違反上開本院所定負擔情節重大，足認原宣告之緩刑難收其
    預期效果，而有執行刑罰之必要者，得撤銷其宣告，併予敘
    明。
據上論斷，應依刑事訴訟法第273 條之1 第1 項、第299 條第1
項前段，刑法第336 條第2 項、第41條第1 項前段、第74條第1
項第1 款、第2 項第3 款，刑法施行法第1 條之1 ，判決如主文
。
本案經檢察官陳仕蘭到庭執行職務。
中    華    民    國   100    年    8     月    19    日
                  刑事第十九庭  法  官  林佑珊
上正本證明與原本無異。
如不服本判決應於收受送達後10日內向本院提出上訴書狀，並應
敘述具體理由；其未敘述上訴理由者，應於上訴期間屆滿後20日
內向本院補提理由書（均須按他造當事人之人數附繕本）「切勿
逕送上級法院」。告訴人或被害人如對於本判決不服者，應具備
理由請求檢察官上訴，其上訴期間之計算係以檢察官收受判決正
本之日期為準。
                                書記官  陳宏璋
中    華    民    國   100    年    8     月    22    日
中華民國刑法第336條
（公務公益侵占罪、業務侵占罪）
對於公務上或因公益所持有之物，犯前條第 1 項之罪者，處 1
年以上 7 年以下有期徒刑，得併科 5 千元以下罰金。
對於業務上所持有之物，犯前條第 1 項之罪者，處 6 月以上
5 年以下有期徒刑，得併科 3 千元以下罰金。
前二項之未遂犯罰之。
附表：
┌───────────────────────────┐
│給付方式：                                            │
├───────────────────────────┤
│被告應給付告訴人高翠蘋新臺幣（下同）壹拾萬伍仟佰貳│
│拾元，扣除已給付之壹萬貳仟元外，其餘壹拾貳萬仟佰貳│
│拾元之給付方式為：自民國一百年八月起，按月於每月三十日│
│前給付貳萬伍仟元，至給付完畢為止。如有一期未為給付，視│
│為全部到期。                                          │
└───────────────────────────┘